【裁判字號】    88,婚,593
【裁判日期】    890429
【裁判案由】    離婚
【裁判全文】
臺灣板橋地方法院民事判決  八十八年婚字第五九三號
    原      告  甲○○
    被      告  乙○○
右當事人間請求離婚事件，本院判決如左：
    主    文
准原告與被告離婚。
訴訟費用由被告負擔。
    事    實
甲、原告方面：
  一、聲明：求為判決﹕如主文所示。
  二、陳述﹕如起訴狀所載（如附件，原告於民國（下同）八十九年四月十三日當庭
            撤回以民法第一千零五十二條第一項第二、三款事由請求離婚，經被告
            於八十九年四月二十八日表示同意）。
乙、被告方面：
  一、聲明：求為判決﹕駁回原告之訴。
  二、陳述﹕八十四年間因原告與公司員工幽會，兩造時有吵鬧行為，八十五年原告
            返回娘家後兩造確已四年餘未同居，伊曾致電關心，因原告之母均不願
            轉接電話致未與原告聯絡，伊不同意離婚，希望原告返家照顧子女。
丙、本院依職權調取本院八十八年度訴字第三四五民事案卷及被告所涉傷害及妨害家
    庭案卷。
    理    由
一、查兩造係夫妻，有原告提出戶籍謄本可據。又原告主張兩造婚後被告曾於八十三
    年七月十三日及八十四年九月六日對原告施以暴力，致原告多處受傷，嗣因兩造
    常有爭吵情事，原告乃於八十五年四月三日返回娘家居住迄今一節，業據提出驗
    傷單為證，被告亦直陳﹕在原告離家前兩年兩造吵得很兇，兩造分居已四年等語
    （參見本院八十八年八月十二日言詞辯論筆錄），是原告此部分主張為真實。至
    原告另主張﹕渠返回娘家居住後，被告與訴外人李美連密切交往，經原告在原住
    處裝設錄音機錄下被告與訴外人李美連兩人互以「老公、老婆」相稱及「我今天
    須要男女的代誌」、「以後咱沒有一個結晶」等暖昧口吻談話，被告並多次邀約
    被告李美連一起睡覺，並稱「老闆娘給你做」、「鍾愛一生」等語，訴外人李美
    連有時答應赴約，有時則抱怨自己像應召等情，亦有本院八十八年度訴字第三四
    五民事判決可佐，並經本院依職權調取上開案卷屬實，被告亦不否認上揭錄音係
    伊與訴外人李美連之對話，惟以﹕伊與訴外人李美連並無暖昧，該等話語是故意
    講給原告錄的云云置辯，經查﹕被告與訴外人李美連上揭談話依常理判斷，顯示
    被告二人絕非一般僱佣關係，縱無暖昧，被告係有婦之夫，上揭談話實已逾為人
    夫者所應為，是原告主張因此而受有精神上之痛苦，堪以認定。又被告曾於八十
    六年八月二十九日原告駕車載子女返回台北縣樹林市住處時傷害原告及妨害原告
    之自由，而遭判處拘役三十日在案，並有本院八十六年度易字第七六七九號刑事
    判決可參，並經本院調閱上開卷宗無訛，原告此部分主張，亦為真正。
二、按民法第一千零五十二條第二項前段規定：「有前項以外之重大事由，難以維持
    婚姻者，夫妻之一方得請求離婚。」，其目的在使夫妻請求裁判離婚之事由較富
    彈性。又婚姻係以夫妻之共同生活為目的（民法第一千零一條規定），配偶應互
    相協力保持其共同生活之圓滿及幸福。查兩造婚後被告曾二度對原告施以暴力，
    嗣因事時有爭吵，原告乃於八十五年四月三日返回娘家居住迄今，被告與訴外人
    李美連暖昧對話，使原告受有精神上之痛苦，被告復於八十六年八月二十九日傷
    害原告及妨害原告之自由，已如前述，致原告已無維繫婚姻之主觀上意願，被告
    雖不同意離婚，惟並於本院訊問時陳明﹕「只要原告返家照顧子女，伊可搬到外
    面住」等語（參見本院八十八年十一月十八日言詞辯論筆錄），足認被告並非真
    心要再與原告共營婚姻生活，其亦無維繫婚姻之主觀上意願甚明，況兩造婚姻生
    活廢止迄今已有四年餘，兩造之婚姻客觀上亦已生破綻而無回復之希望。是原告
    據以訴請判決與被告離婚，即屬正當，應予准許。
三、據上論結：本件原告之訴為有理由，並依民事訴訟法第七十八條，判決如主文。
中      華      民      國    八十九    年      四      月     二十九   日
                                    臺灣板橋地方法院家事法庭
~B法      官  李昭融
右為正本係照原本作成
如對本判決上訴，須於判決送達後廿日內向本院提出上訴狀。
中      華      民      國    八十九    年      五      月       四     日
~B法院書記官  陳蒼仁


司法院資訊處製作；財團法人民間司法改革基金會備份。
